臺灣高雄地方法院刑事判決　　　　　　　94年度訴字第1354號
公　訴　人　臺灣高雄地方法院檢察署檢察官
被　　　告　甲○○
指定辯護人　本院公設辯護人　乙○○
上列被告因違反槍砲彈藥刀械管制條例案件，經檢察官提起公訴
（94年度偵字第5437號），本院判決如下：
    主  文
甲○○未經許可，持有可發射子彈具有殺傷力之改造玩具手槍，
累犯，處有期徒刑參年貳月，併科罰金新臺幣壹拾伍萬元，罰金
如易服勞役，以銀元參佰元即新臺幣玖佰元折算壹日。
扣案之仿SIG SAUER廠P220型半自動手槍之改造玩具手槍壹枝（
含彈匣壹個，槍枝管制編號0000000000號）及改造子彈貳顆均沒
收。
    事  實
一、甲○○明知未經中央主管機關許可，不得持有槍砲彈藥刀械
    管制條例管制之違禁物，竟未經許可，於民國90年初某日，
    在高雄市○○區○○路與文自路路口之「KISS」PUB 內，以
    新台幣6 千元，向姓名年籍不詳、綽號「阿峰」之男子購入
    可發射子彈、具殺傷力之仿SIG SAUER 廠P220型半自動手槍
    之改造玩具手槍1 枝（含彈匣1 個，槍枝管制編號00000000
    00號）及改造子彈3 顆而持有之，並置放於高雄市○○路10
    86號之2 租處。嗣因搬家之故，甲○○將上開改造玩具手槍
    及改造子彈攜帶於身上，然於94年2 月25日15時48分許，為
    警在高雄市○○區○○路五三一號「三S 超商」內查獲，並
    在甲○○之身上扣得上開改造玩具手槍1 枝及改造子彈3 顆
    。
二、案經高雄市政府警察局左營分局報請臺灣高雄地方法院檢察
    署檢察官偵查起訴。
    理  由
一、內政部警政署刑事警察局94年3 月22日刑鑑字第0940040753
    號槍彈鑑定書，檢察官、被告甲○○及辯護人於本院調查證
    據時，均知曉為審判外之書面陳述，係為傳聞證據，但既均
    未表示不同意作為證據，且至言詞辯論終結前均未聲請異議
    ，本院審酌前開書面陳述作成之情況，並無不適當之情形，
    故依刑事訴訟法第159 條之5 第2 項規定，均得為證據。
二、訊據被告對於上揭事實均坦承不諱，且扣案之改造玩具手槍
    1支（含彈匣1個，槍枝管制編號0000000000號），經送鑑定
    結果，係由仿SIG SAUER 廠P220型半自動手槍製造之金屬玩
    具手槍，車通槍管內阻鐵改造而成之改造手槍，機械機能良
    好，可擊發適用之子彈，具有殺傷力，又扣案之子彈3 顆，
    經鑑定結果，認係由玩具金屬彈殼加裝直徑約6 ｍｍ之鋼珠
    改造而成之改造子彈，經採樣1 顆試射，可擊發，認具殺傷
    力，有內政部警政署刑事警察局94年3 月22日刑鑑字第0940
    040735號槍彈鑑定書1 份可稽（見偵查卷第14頁至第16頁）
    ，則上開改造玩具手槍及改造子彈，係分屬槍砲彈藥刀械管
    制條例第4 條第1 款、第2 款所稱之槍砲、彈藥無誤。從而
    ，本件事證明確，被告犯行洵堪認定。
三、查被告自90年初起，即未經許可持有改造手槍，直至94年 2
    月25日始經警查獲，其持有之繼續乃犯罪行為之繼續，其間
    槍砲彈藥刀械管制條例雖於94年1 月26日修正公布，並自公
    布日起第3 日即自94年1 月28日起施行，其中修正前槍砲彈
    藥刀械管制條例第11條第4 項：「未經許可，持有同條例第
    4 條第1 項第1 款所稱其他可發射金屬或子彈具有殺傷力之
    各式槍砲稱其他可發射金屬或子彈具有殺傷力之各式槍砲者
    ，處1 年以上7 年以下有期徒刑，併科新臺幣7 百萬元以下
    罰金」規定，業修正刪除，並另於修正後同條例第8 條第4
    項增列：「未經許可，持有第4 條第1 項第1 款所定其他可
    發射金屬或子彈具有殺傷力之各式槍砲者，處3 年以上10年
    以下有期徒刑，併科新臺幣7 百萬元以下罰金」之規定，然
    被告之行為既繼續實施至新法施行以後，自無行為後法律變
    更適用之可言（最高法院28年上字第733 號判例意旨、66年
    度第2 次刑庭庭推總會決議(2)意旨參照）。核被告所為，係
    犯槍砲彈藥刀械管制條例第8 條第4 項之未經許可持有其他
    可發射子彈具有殺傷力之改造玩具手槍罪，以及同條例第12
    條第4 項之未經許可持有子彈罪（本項規定並未修正）。又
    被告以1 個持有之行為而觸犯上開2 罪名，係想像競合犯，
    依刑法第55條規定，應從一重依未經許可持有其他可發射子
    彈具有殺傷力之改造玩具手槍罪論處。再本件並不適用修正
    前槍砲彈藥刀械管制條例第11條第4 項規定，業如前述，檢
    察官認為本件適用該修正前之規定等語，容有誤會。被告先
    前於90年因竊盜案件，經臺灣高等法院高雄分院判處有期徒
    刑1 年6 月確定，並於92年3 月7 日執行完畢，有臺灣高雄
    地方法院檢察署刑案資料查註紀錄表及臺灣高等法院被告全
    國前案紀錄表各1 份可憑，其於前案執行完畢後，5 年內再
    為本件有期徒刑以上之犯行，係為累犯，應依刑法第47條規
    定加重其刑。爰審酌被告任意持有槍彈，潛在危害社會治安
    ，惟念其於犯後坦承犯行，犯後態度堪認良好，又未曾持該
    槍彈犯罪，尚未造成重大之危害等一切情狀，量處如主文所
    示之刑，並併科如主文所示之罰金及諭知易服勞役之折算標
    準。扣案之仿SIG SAUER 廠P220型半自動手槍之改造玩具手
    槍1 支（含彈匣1 個，槍枝管制編號0000000000號）及改造
    子彈2 顆，係槍砲彈藥刀械管制條例第4 條第1 項第1 款、
    第2 款所列物品，乃未經許可不得持有之違禁物，均應依刑
    法第38條第1項 第1 款規定宣告沒收。至於送鑑定時試射之
    改造子彈1 顆，係已擊發而不具殺傷力之物，毋庸併予宣告
    沒收，附此敘明。
據上論斷，應依刑事訴訟法第299條第1項前段，修正後槍砲彈藥
刀械管制條例第8 條第4 項、第12條第4 項，刑法第11條前段、
第55條、第47條、第42條第2 項、第38條第1 項第1 款，罰金罰
鍰提高標準條例第2 條，現行法規所定貨幣單位折算新臺幣條例
第2 條，判決如主文。
中　　華　　民　　國　　94　　年　　5 　　月　　31　　日
                        刑事第三庭審判長法  官
                                        法  官
                                        法  官
中　　華　　民　　國　　94　　年　　5 　　月　　31　　日
槍砲彈藥刀械管制條例第8條第4項：
未經許可，持有第4 條第1 項第1 款所定其他可發射金屬或子彈
具有殺傷力之各式槍砲者，處3 年以上10年以下有期徒刑，併科
新臺幣7百萬元以下罰金。
槍砲彈藥刀械管制條例第12條第4項：
未經許可，持有、寄藏或意圖販賣而陳列子彈者，處5 年以下有
期徒刑，併科新臺幣3百萬元以下罰金。
